---
title: "dnaInfo"
output: rmarkdown::html_vignette
vignette: >
  %\VignetteIndexEntry{my-vignette}
  %\VignetteEngine{knitr::rmarkdown}
  %\VignetteEncoding{UTF-8}
---

```{r, include = FALSE}
knitr::opts_chunk$set(
  collapse = TRUE,
  comment = "#>"
)
```

```{r setup}
library(dnaInfo)
```

dnaInfo bevat 4 functies:<br>
1. ``GCcontent`` <br>
2. ``nucleotide_teller`` <br>
3. ``restriction_sites`` <br>
4. ``motivation`` <br>

``GCcontent`` berekent de GC content in een DNA streng:<br>
<br>
x <- "CAGGCAGCT" <br>
**GCcontent(x)**<br>
\# [1] "66.67%" <br>
<br>
De output van deze functie weergeeft de GC content weer in %.<br>
<br>
``nucleotide_teller`` telt een specifieke nucleotide in een DNA streng:<br>
<br>
**nucleotide_teller(x, nucleotide = "A")** <br> 
<br>
\# [1] 2

``restriction_sites`` geeft het voorkomen van één of meerdere restrictiesites in een DNA streng weer:<br>  
y<- "AGGC"  of y<- c("AGGC", "GCAG")<br>
<br>
**restriction_sites(x, y)**<br>
<br>
\#  Restriction site: AGGC <br>
\# Count of AGGC in DNA sequence: 1 <br>
\# Positions (start, end):<br>
\#      Start End 
\# start     2   5
  
\# Restriction site: GCAG 
\# Count of GCAG in DNA sequence: 1 
\# Positions (start, end):
\#      Start End
\#start     4   7  
  
``motivation`` geeft een motiverende spreuk: 
motivation()
# [1] "You're doing amazing sweetie"  
  
bron: https://vm.tiktok.com/ZNe3n36gv/
